臺灣士林地方法院民事裁定
108年度司字第6號
                                       108年度司字第7號
聲  請  人  李岳霖律師（即東光凡而工業股份有限公司臨時管
            理人）
上列聲請人因與相對人東光凡而工業股份有限公司間選任臨時管
理人事件，聲請酌定臨時管理人報酬，本院裁定如下：
    主  文
聲請人於擔任相對人東光凡而工業股份有限公司臨時管理人期間
之報酬，酌定為每月新臺幣壹拾萬柒仟肆佰元，未滿一個月者，
依實際日數比例計算之。
    理  由
一、董事會不為或不能行使職權，致公司有受損害之虞時，法院
    因利害關係人或檢察官之聲請，得選任一人以上之臨時管理
    人，代行董事長及董事會之職權。公司法第208條之1第1項
    本文定有明文。法人之董事一人、數人或全體不能或怠於行
    使職權，或對於法人之事務有自身利害關係，致法人有受損
    害之虞時，法院因主管機關、檢察官或利害關係人之聲請，
    得選任臨時董事代行其職權，但不得為不利於法人之行為。
    法院得按代行事務性質、繁簡、法人財務狀況及其他情形，
    命法人酌給第一項臨時董事相當報酬。非訟事件法第64條第
    1項、第3項前段亦有明文。是公司法、非訟事件法雖未就股
    份有限公司臨時管理人之報酬給付加以規定，惟因法人臨時
    董事與股份有限公司臨時管理人之產生，均為董事不能行使
    職權，致公司有受損害之虞時，由法院因利害關係人之聲請
    而選任之，以代行董事之職權，其本質相同，故就股份有限
    公司臨時管理人報酬之給付，應類推適用非訟事件法第64條
    第3 項規定而酌定之。
二、聲請人聲請意旨略以：伊經本院以108年度司字第6、7號裁
    定選任為相對人東光凡而工業股份有限公司臨時管理人，於
    擔任臨時管理人期間已執行如附表所示之事項，爰依法聲請
    本院酌定伊之報酬，並比照相對人薪資結構中副總階級之員
    工全薪薪資中位數，以每月新臺幣（下同）107,400元計算
    等語。
三、經查，聲請人前開主張，業據其提出新北市政府108年5月8
    日新北府經司字第1088029904號函、移交物件清單、凱基銀
    行授信條件約定書、電子郵件、現場照片、相對人組織圖、
    財務報表等件為證（見本院卷三第110-117、147-191頁），
    依首揭說明，其請求本院酌定臨時管理人報酬，核屬有據。
    本院函詢相對人之股東萬寶泓國際股份有限公司、萬富盛全
    球投資股份有限公司、曾順榮、曾維德、王碧惠、曾筱絢、
    曾歆貽、曾浩哲、耀登投資有限公司、曾東光投資有限公司
    、富玉霖全球投資股份有限公司、萬寶全球開發股份有限公
    司對於臨時管理人報酬之意見，渠等分別收受本院通知後，
    惟迄今均未表示意見。本院審酌聲請人現為執業之專業律師
    ，聲請人於擔任相對人之臨時管理人期間，提供其自身之專
    業能力代行董事職權、管理公司事務、處理及協調如附表所
    示事務，堪認聲請人在處理該公司各項業務上，確有運用專
    業知能，多方談判溝通、歸納整合意見，以作為決策判斷及
    執行業務依據之必要，責任及負擔不可謂不重，再參酌相對
    人之規模、薪資結構表（本院卷三第192-195頁），及聲請
    人擔任相對人之臨時管理人時間及處理之事務等一切情狀，
    認聲請人就任協洋公司之臨時管理人之報酬以每月107,400
    元為適當，未滿一個月者，依實際日數比例計算之。
四、爰裁定如主文。
中　　華　　民　　國　　111 　年　　7 　　月　　18　　日
                  民事第二庭  法  官  蔡子琪
以上正本係照原本作成。
如對本裁定抗告，應於裁定送達後10日內向本院提出抗告狀，並
繳納抗告費新臺幣1,000 元。
中　　華　　民　　國　　111 　年　　7 　　月　　19　　日
                              書記官  周苡彤